---
title: "Regressão na Votação"
author: "Thales Souto"
date: "22 de novembro de 2017"
output:
  html_notebook:
    fig_height: 4
    fig_width: 5
    theme: readable
    toc: yes
    toc_float: yes
  html_document:
    toc: yes
editor_options:
  chunk_output_type: outline
---

```{r}
library(ggplot2)
library(dplyr)
library(tidyr)
library(magrittr)
library(corrplot)
library(leaps)
```

```{r}
options(scipen = 4)
eleicoes <- read.csv("eleicoes2014.csv", encoding="latin1")
```

Para iniciar as questões, é importante que retiremos as variáveis com problemas:

```{r}
dados_problemas <- eleicoes %>% select(recursos_de_outros_candidatos.comites, recursos_de_partidos, recursos_de_pessoas_físicas, recursos_de_pessoas_juridicas, recursos_proprios)

summary(dados_problemas)
```

```{r}
eleicoes$recursos_de_outros_candidatos.comites[is.na(eleicoes$recursos_de_outros_candidatos.comites)]<-median (eleicoes$recursos_de_outros_candidatos.comites, na.rm = TRUE)

eleicoes$recursos_proprios[is.na(eleicoes$recursos_proprios)]<-median (eleicoes$recursos_proprios, na.rm = TRUE)

eleicoes$recursos_de_pessoas_físicas[is.na(eleicoes$recursos_de_pessoas_físicas)]<-median (eleicoes$recursos_de_pessoas_físicas, na.rm = TRUE)

eleicoes$recursos_de_pessoas_juridicas[is.na(eleicoes$recursos_de_pessoas_juridicas)]<-median (eleicoes$recursos_de_pessoas_juridicas, na.rm = TRUE)

eleicoes$recursos_de_partidos[is.na(eleicoes$recursos_de_partidos)]<-median (eleicoes$recursos_de_partidos, na.rm = TRUE)

```




##1. Um modelo de regressão múltipla com todas as variáveis é plausível para explicar a variação em y (número de votos)?

Seria interessante filtrarmos os dados retirando todas as variáveis "inúteis".

```{r}
filtra_dados <- eleicoes %>% select(-nome, -sequencial_candidato, -numero_cadidato, -cargo, -setor_economico_receita, -setor_economico_despesa)
```

Após isso transformamos variáveis categóricas em numéricas.

```{r}
 
filtra_dados$sexo <- as.numeric(filtra_dados$sexo)

filtra_dados$grau <- as.numeric(filtra_dados$grau)

filtra_dados$estado_civil <-as.numeric(filtra_dados$estado_civil)

filtra_dados$UF <-as.numeric(filtra_dados$UF)

#1=DEM, 2=PC do B, 3=PCB, 4=PCO, 5=PDT, 6=PEN, 7=PHS, 8=PMDB, 9 =PMN, 10=PP, 11=PPL, 12=PPS, 13=PR, 14=PRB, 15=PROS, #16=PRP, 17=PRTB, 18=PSB, 19=PSC, 20=PSD, 21=PSDB, 22=PSDC, 23=PSL, 24=PSOL, 25=PSTU, 26=PT, 27=PT do B, 28=PTB, #29=PTC, 30=PTN, 31=PV, 32=SD
filtra_dados$partido <-as.numeric(filtra_dados$partido)

filtra_dados_completo <- filtra_dados
```

Feito isso vamos calcular o p-valor das variáveis filtradas em relação a variável y (número de votos):

```{r}
t.test (filtra_dados$UF,filtra_dados$votos) 
t.test (filtra_dados$partido,filtra_dados$votos)
t.test (filtra_dados$quantidade_doacoes,filtra_dados$votos)
t.test (filtra_dados$quantidade_doadores,filtra_dados$votos)
t.test (filtra_dados$total_receita,filtra_dados$votos)
t.test (filtra_dados$media_receita,filtra_dados$votos)
t.test (filtra_dados$recursos_de_outros_candidatos.comites,filtra_dados$votos)
t.test (filtra_dados$recursos_de_partidos,filtra_dados$votos)
t.test (filtra_dados$recursos_de_pessoas_físicas,filtra_dados$votos)
t.test (filtra_dados$recursos_de_pessoas_juridicas,filtra_dados$votos)
t.test (filtra_dados$recursos_proprios,filtra_dados$votos)
t.test (filtra_dados$quantidade_despesas,filtra_dados$votos)
t.test (filtra_dados$quantidade_fornecedores,filtra_dados$votos)
t.test (filtra_dados$total_despesa,filtra_dados$votos)
t.test (filtra_dados$media_despesa,filtra_dados$votos)
t.test (filtra_dados$idade,filtra_dados$votos)
t.test (filtra_dados$sexo,filtra_dados$votos)
t.test (filtra_dados$grau,filtra_dados$votos)
t.test (filtra_dados$estado_civil,filtra_dados$votos)
```

Observamos que todas as colunas restantes possuem um p-valor bem abaixo de 0.05.

Resposta: Um modelo de regressão linear múltipla com todas as variáveis não é plausível, pois exitem variáveis que são únicas nos dados e por isso não apresenta correlação com a variável y (número de votos).

##2. Todas as variáveis são úteis para o modelo de regressão? Há variáveis redudantes? Justifique sua resposta em ambos os casos.

Para saber se temos variáveis redundantes devemos calcular a correlação entre variáveis que julgamos (manualmente) como parecidas:

```{r}
corr = cor(filtra_dados[, 1:20])
round(corr, 2)

corrplot(correlationMatrix, method="circle")
```

A variáveis com correlação muito forte são: total_depesa x total_receita = 0.99, quantidade_fornecedores x quantidade_despesas = 0.93, quantiade_doadores x quantidade_doacoes = 0.86 e recursos_partidos x total_receita = 0.82. Isso indica redundancia dessas variáveis.

Resposta: Nem todas as variáveis são úteis pois há variáveis redundantes, como foi mostrado pela forte correlação entre elas.


##3. No caso de haver variáveis pouco explicativas e/ou redudantes, construa um novo modelo sem essas variáveis e o compare ao modelo com todas as variáveis (e.g. em termos de R2 e RSE).

Dados filtrados retirando as variáveis que julgamos redundantes na questão anterior:
```{r}
filtra_dados <- filtra_dados %>% select(-total_despesa, -quantidade_despesas)
```

Modelo com todas as variáveis:
```{r}
modelo_completo <- lm(formula = votos ~ ., filtra_dados_completo, na.action = na.omit)

summary(modelo_completo)
```


Modelo com as variáveis retiradas:
```{r}
modelo_filtrado <- lm(formula = votos ~ ., filtra_dados, na.action = na.omit)

summary(modelo_filtrado)
```

##4. Analise plots de resíduos e verifique se há tendências nos erros.

```{r}
ggplot(modelo_filtrado, aes(x = .fitted, y = .resid)) + 
  geom_point() + 
  xlab("Ajustado") + 
  ylab("Resíduos")
```

Como citado em sala de aula, se os resíduos apresentarem valores próximos podemos afirmar que o modelo não é bom. O ideal seria que os pontos no gráficos estivessem bem espalhados.

##5. Quais variáveis conseguem explicar melhor o número de votos?

Usaremos esta função para buscar qual melhor subconjunto entre as variáveis x que predizem y.

```{r}
sub_conjunto <-
    regsubsets(votos ~ .,
               data = filtra_dados,
               nbest = 1,       
               nvmax = NULL,   
               force.in = NULL, force.out = NULL,
               method = "exhaustive",
               really.big = T)

summary_sub_conjunto <- summary(sub_conjunto)
summary_sub_conjunto
```

Feito isso, vamos agora avaliar quais variáveis melhor predizem y (número de votos):

```{r}
modelo_ideal <- which.max(summary_sub_conjunto$adjr2)
modelo_ideal

summary_sub_conjunto$which[modelo_ideal,]
```

As variáveis com TRUE são as que melhor predizem o número de votos!


