---
title: "R Notebook"
output: html_notebook
---


```{r}
library(rpart)
library(caret)
library(dplyr)
library(unbalanced)
```

```{r}
eleicoes = read.csv("train.csv", encoding="utf-8")
```

##1. Há desbalanceamento das classes (isto é, uma classe tem muito mais instâncias que outra)? Em que proporção? Quais efeitos colaterais o desbalanceamento de classes pode causar no classificador?

Para responder esta questão iremos plotar a diferença entre as duas classes: eleito e não eleito.

```{r}
df_classes <- eleicoes %>% count(situacao_final)

df_classes
```
Para ilustrar melhor, plotamos o gráfico com a proporção:

```{r}
proporcao <- (df_classes$n/sum(df_classes$n) * 100)
ggplot(df_classes, aes(x = situacao_final, y = proporcao), options(scipen=5)) +
    geom_bar(stat = "identity")
```

Foi percebido que a classe nao_eleito (não eleito) possui muito mais instâncias que a classe eleito. eleito possui 416 instâncias e nao_eleito possui 3719 instâncias, com proporção de 10,1% e 89,9%. Ao treinar um modelo futuro ele tende a ficar enviesado visto que a diferença entre nao_eleito e eleito é visivelmente grande.


##2. Treine: um modelo de regressão logística, uma árvore de decisão e um modelo de adaboost. Tune esses modelos usando validação cruzada e controle overfitting se necessário, considerando as particularidades de cada modelo. 

```{r}
# Separa os dados em treino e teste
dataPartition <- createDataPartition(y = eleicoes$situacao_final , p=0.70, list=FALSE)

treino <- eleicoes[ dataPartition, ]
teste <- eleicoes[ -dataPartition, ]
```

Já que vimos na questão anterior que as classes estão desbalanceadas, é importante balanceá-las e depois treinar o modelo.

```{r}
ctrl <- trainControl(method = "repeatedcv", 
                     number = 10, 
                     repeats = 10, 
                     verboseIter = FALSE,
                     sampling = "down")

modelo_under <- train(situacao_final ~ .,
                         data = treino,
                         method = "rpart",
                         preProcess = c("scale", "center"),
                         trControl = ctrl)
```





